【裁判字號】    90,交抗,75
【裁判日期】    900817
【裁判案由】    聲明異議
【裁判全文】
臺灣高等法院高雄分院刑事裁定    九十年度交抗字第七五號
    抗  告  人
    即受處分人  甲○○
右抗告人因違反道路交通管理處罰條例案件，不服臺灣高雄地方法院九十年七月二日
裁定（九十年度交聲更字第四號），提起抗告，本院裁定如左：
    主  文
抗告駁回。
    理  由
一、抗告人抗告意旨略以：抗告人向高雄市交通裁決所提出異議，係於民國（下同）
    九十年三月二十一日以郵局掛號信件郵寄，因郵寄在途期間，至九十年三月二十
    二日該裁決所始收文之故，並無逾期限，原審未查明該聲明異議乃掛號郵寄，有
    郵戳可證，依法提起抗告云云。
二、按受處分人不服道路交通管理處罰條例第八條所定主管機關所為之處罰者，得於
    接到裁決書之翌日起十五日內，向管轄地方法院聲明異議，道路交通管理處罰條
    例第八十七條第一項定有明文。又聲明異議，應以司法狀紙，敘述異議之理由，
    提出於原處分機關為之，原處分機關應於接受異議書狀後五日內，將該案卷宗及
    有關證物，送交該管地方法院或其分院交通法庭，道路交通案件處理辦法第十三
    條亦定有明文。
三、查本件抗告人即受處分人甲○○因違反道路交通管理事件，於九十年三月六日收
    受高雄市交通事件裁決所之裁決書，於九十年三月二十二日聲明異議，有前開裁
    決書之掛號郵件收件回執、蓋有原處分機關收文章戳記之異議狀影本在卷可稽。
    受處分人郵遞異議書狀，計算聲明異議期間，應以原處分機關收到之日為準，因
    聲明異議，應以書狀提出於原處分機關為之，並非提出於郵局為之（道路交通案
    件處理辦法第十三條）。抗告人之異議狀既係三月二十二日到達原處分機關，即
    應以是日為異議狀提出於法院之日，其何時付託郵局代遞書狀，自可不問（最高
    法院五十年度台上字第三一一號判例參照）。次查，抗告人戶籍地址為高雄市○
    ○區○○路一九一巷九之一號，有戶籍謄本附卷可按，且高雄市交通事件裁決所
    之裁決書亦記載並送達上開地址，並由「甲○○」收受乙事，有中華民國郵政掛
    號郵件收件回執在卷（原審卷第八頁）可憑。依上開掛號郵件收件回執之記載，
    其聲明異議期間開始進行時，抗告人非不在原審法院所在地居住，自無在途期間
    可扣除，則自九十年三月六日送達裁決書之翌日起算，計至同年三月二十一日，
    其聲明異議期間即已屆滿，乃抗告人延至同年三月二十二日始向原處分機關聲明
    異議，業已逾越法定聲明異議期間，其異議顯非合法，原審法院遂駁回其異議，
    經核並無不合。抗告人茲以聲明異議狀係三月二十一日投郵及應有郵寄在途期間
    等語提起抗告，殊無理由，應予駁回。
四、據上論斷，應依道路交通案件處理辦法第二十六條，刑事訴訟法第四百十二條，
    裁定如主文。
中    華    民    國      九十      年       八       月     十七     日
                              臺灣高等法院高雄分院刑事第二庭
                                  審判長法官  曾永宗
                                        法官  謝肅珍
                                        法官  邱永貴
右正本證明與原本無異。
不得再抗告。
                                      書記官  周能智
中    華    民    國      九十      年       八       月     二十一   日
                                                                      Ｄ


司法院資訊處製作；財團法人民間司法改革基金會備份。
